【裁判字號】    99,上更(一),296
【裁判日期】    991012
【裁判案由】    毒品危害防制條例
【裁判全文】
臺灣高等法院刑事判決             99年度上更(一)字第296號
上  訴  人
即  被  告  甲○○
選任辯護人  方伯勳律師
            謝思賢律師
上列上訴人因毒品危害防制條例案件，不服臺灣臺北地方法院96
年度訴字第2019號，中華民國97年4 月14日第一審判決（起訴案
號：臺灣臺北地方法院檢察署96年度偵字第17930 號），提起上
訴，判決後，經最高法院發回更審，本院判決如下：
    主  文
原判決撤銷。
甲○○販賣第三級毒品，處有期徒刑陸年。扣案第三級毒品愷他
命壹大包（淨重九九九．一六公克、驗餘淨重九九九．○七公克
）及其外包裝塑膠袋壹個均沒收；又運輸第三級毒品，處有期徒
刑陸年。扣案第三級毒品愷他命壹大包（淨重九九九．一六公克
、驗餘淨重九九九．○七公克）及其外包裝塑膠袋壹個均沒收；
應執行有期徒刑柒年，扣案第三級毒品愷他命壹大包（淨重九九
九．一六公克、驗餘淨重九九九．○七公克）及其外包裝塑膠袋
壹個均沒收。
    事  實
一、甲○○甫於民國96年5 、6 月自大陸地區回來，尚無固定之
    工作，且配偶已有身孕，經濟能力欠佳。明知愷他命（Keta
    mine，俗稱K 他命）係毒品危害防制條例第2 條第2 項第3
    款所規定之第三級毒品，不得販賣、運輸。竟仍基於販賣愷
    他命牟利之犯意，於96年8 月31日10時許，在高雄市○○路
    與七賢路口，以新台幣（下同）20萬元之代價，向真實姓名
    、年籍不詳、僅知綽號為「阿原」之成年男子，販入愷他命
    1 大包（毛重1010公克、淨重999.16公克）；又另行起意，
    基於運輸第三級毒品愷他命之犯意，於同日將其購得之上開
    愷他命，以搭乘統聯客運之方式，自高雄運輸至台北，欲行
    轉售予不特定人施用，以賺取差價牟利。嗣於96年9 月1 日
    0 時30分許，在台北市○○○路○ 段96巷19號前為警當場查
    獲，並扣得前開愷他命1 大包及甲○○用以自行施用之愷他
    命1 小包（毛重2.1 公克、淨重1.3 公克），復扣得甲○○
    所有、惟尚無證據證明係為販賣愷他命所用、或預備所用、
    或為販賣愷他命所得之隨身碟1 只、手機4 支、現金38,000
    元等物。
二、案經台北市政府警察局中山分局報請台灣台北地方法院檢察
    署檢察官偵查起訴。
    理  由
壹、程序部分：
一、本院認定事實所引用之下列卷證資料（包含供述證據、文書
    證據、物證等證據），並無證據證明係公務員違背法定程序
    所取得，且檢察官、被告甲○○及辯護人於本院準備程序、
    審判期日中對於提示之卷證，就證據能力均未表示爭執，迄
    至言詞辯論終結前亦未再聲明異議，又卷內之文書證據，經
    核亦無刑事訴訟法第159 條之4 之顯有不可信之情況與不得
    作為證據之情形，本院審酌上開證據資料製作時之情況，尚
    無違法不當及證明力明顯過低之瑕疵，亦認為以之作為證據
    應屬適當，是依刑事訴訟法第159 條至第159 條之5 規定，
    所引用之卷證所有證據（包含供述證據、文書證據、物證等
    證據），如下揭所示均有證據能力，合先敘明。
二、本件起訴書事實欄記載被告「基於意圖營利販賣第3 級毒品
    k 他命之犯意，於民國96年8 月31日，在高雄市○○路與巴
    賢路路口，以新台幣20萬元之代價，向真實姓名年籍不詳綽
    號「阿原」之成年男子，販入1 公斤之k 他命後，將上開k
    他命隨身攜帶，準備伺機販賣予不特定人施用牟利，嗣於96
    年9 月1 日0 時30分許，在台北市中山區○○○路○ 段96巷
    19號前為警當場查獲」等語，足認公訴人就被告將其購入之
    第三級愷他命自高雄運輸至台北之事實，業已一併起訴，本
    院自得就被告運輸第三級毒品部分併予審理。
貳、實體部分：
一、訊據上訴人即被告甲○○固坦承於96年8 月31日上午10時許
    ，在高雄市○○路與七賢路路口，以20萬元之代價，向「阿
    原」購入毛重1010公克之愷他命；嗣於96年9 月1 日0 時30
    分許，在台北市中山區○○○路○ 段96巷19號前為警當場查
    獲，並扣得事實欄所載之物品不諱。惟堅決否認有前開犯行
    ，辯稱意旨略以：我沒有販賣之意圖。我一次向「阿原」購
    入重量達1 公斤之愷他命，都是自己要施用云云。
二、辯護人之辯護意旨略以：
（一）公訴人認被告販入1 公斤之愷他命後，將上開愷他命隨身
      攜帶，準備伺機販賣予不特定人施用牟利云云，乃與事實
      不符：
  １、被告於受巡邏員警盤查之際，均係在員警無搜索票之情形
      下，同意員警搜索當時使用之車號9100－GX自小客車，倘
      被告果有公訴人所稱意圖營利販賣予不特定人云云，則被
      告當絕非如此輕易同意配合，公訴人未論及此，徒以查獲
      毒品數量，推論被告意圖販賣云云，自難可採。
  ２、被告於96年8 月31日前早已在台北市停留多日，如停留之
      目的乃係意圖販賣毒品云云，則被告經警查獲之時，自應
      同時遭查獲用以意圖販賣毒品之分裝工具，方屬合理，否
      則，實難以想像被告為何持有大量毒品多日，卻又故意不
      予賣出，且亦無任何預備賣出，而徒增遭員警查獲之機會
      ？
  ３、系爭毒品確可長期保存，有原審所函詢相關機構單位之函
      覆在卷可憑，被告於他人強行銷售1 公斤之愷他命，難以
      拒絕而予以收受，惟被告斯時仍思日後可於用不完之際，
      再謀予以退還之機會。另被告係把愷他命加入香菸內吸食
      ，每天可達8 公克。警方從被告所駕車上並未查獲任何可
      供販賣的工具。又本件並沒有運輸毒品之對象，不能僅因
      被告自高雄帶毒品到台北，即認有運輸毒品之犯行。
（二）就被告隨身碟中所查獲之資料部分：
  １、關於被告隨身碟中所存之「愷他命製作過程及原料配製方
      式等介紹毒品之資料檔案」部分，確係被告因自身有吸食
      毒品，方因好奇而留下之檔案而已，就此，亦有被告前已
      提出、早在案發之日前即已曾出現之相關網頁資料附於被
      告97年3月3日刑事陳報（二）狀。
  ２、被告提出之自由時報網頁資料上所註明之日期為96年4 月
      7 日之資料，而該等簡體字網頁資料之發表時間，亦遠在
      本案發生之前之95年5 月21日，可知被告絕非因意圖本案
      之犯罪，方留存該等資料，而僅係一時好奇，始留存於隨
      身碟中。換言之，倘公訴人主張「被告之前亦有犯罪行為
      ，僅未被察覺而已」云云可採，則仍請公訴人應提出所謂
      「被告之前亦有犯罪行為」之證據，而不能僅憑該等屬「
      案發日前」即已存在之資訊，即可推論被告持有本案系爭
      毒品乃係任何不法意圖。
  ３、關於被告隨身碟資料中另存有「不易被竊聽檔案」部分，
      更係被告本身本有使用門號為0000000000之大眾電信公司
      門號，因好奇而致之，且該等大眾電信門號，更係被告自
      10年前即已使用至今。雖關於被告使用大眾電信門號達10
      年之事實，經鈞院函詢大眾電信公司仍未能查明，然自台
      灣台北地方法院檢察署96年度偵字第17930 號卷第58頁所
      示，可知上開大眾電信門號之使用起始時間，亦早在96年
      4 月28日即已開始，亦早在被告被查獲系爭毒品之前。足
      徵被告之所以於隨身碟中存有關於大眾門號可減少監聽機
      會之資料報導乙節，確係被告單純對此篇報導感興趣而已
      。
（三）公訴人稱被告因為意圖犯罪而持有多支手機，亦非事實：
  １、被告經警查獲時所持有之4 支手機，乃是被告在甫受查獲
      前，剛申辦1 支新手機，而打算將其另外2 支門號手機退
      租，並非被告自始即意圖犯罪而持有4 支手機。
  ２、手機已然為一般大眾所廣為使用，倘徒以使用手機之個人
      嗜好、習慣，而即枉加推論被告持有多支手機係因其有犯
      罪之意圖云云，此當僅屬公訴人單方面之推斷而已，如此
      即論被告犯行，被告實將因此蒙受不白之冤。
三、經查：
（一）被告甲○○於96年8 月31日上午10時許，在高雄市○○路
      與七賢路路口，以20萬元之代價，向「阿原」購入之白色
      晶體1 大包，經警查獲後送鑑定，檢出含有第三級毒品愷
      他命成分，純度為99％，淨重999.16公克、驗餘淨重999
      .07 公克，有內政部警政署刑事警察局96年10月4 日刑鑑
      字第0960139306號鑑定書在卷可憑（見偵卷第126 頁）。
（二）被告雖以前開情詞置辯；然而，被告對於96年9 月1 日0
      時30分許經警查獲當時之去處為何？於原審值班法官訊問
      時供稱：我坐統聯客運上來台北，我找朋友去住中山北路
      那邊，他說他可能不能讓我住，因為他要做日本觀光團，
      那個車也是我朋友的，我跟他借車，因為我要去找飯店住
      等語（見原審96年度聲羈字第381 號卷第11頁）；又於原
      審行準備程序時供稱：我要去我朋友那邊寄住，本來之前
      我是寄住在張大偉的民宿，後來因為張大偉說他的民宿要
      借給別人，所以我就提前搬走，我打算去我朋友竺二那裡
      借住，且與他聯絡過，並向他借車等語（見原審卷第11頁
      ），前後供述已有不一。另外，被告如何與交付扣案愷他
      命1 大包之人聯絡乙情，時於警詢時供稱：「於96年8 月
      31日上午10時許，在高雄市○○路與中華路口由綽號『阿
      原』之男子指示另一名年籍不詳之男子拿給我的。」、「
      ．．．只有0000000000是那位年籍不詳之男子撥打給我，
      聯絡我交易毒品的時間及地點。」等語，而於檢察官偵查
      時卻改稱：我先跟「阿原」講好，到了現場該不詳男子就
      主動來認我，我現在的印象就只有我打給「阿原」講說我
      穿什麼樣的衣服，他再轉述給該不詳男子等語（見偵卷第
      170 頁），復於原審值班法官訊問時供稱：「是『阿原』
      叫我在高雄市○○○路跟中華路口等，那個人開白色的車
      子來，沒有下車，直接交給我。．．．」等語（見前開聲
      羈卷第9 頁），前後供述亦互有不同；基此，被告光是購
      買愷他命之前後基本事實，供述已互有齟齬，則被告前開
      所辯，是否可採，容有疑義。
（三）依據行政院衛生署管制藥品管理局於98年5 月出版之「濫
      用藥物檢驗相關解釋彙編」乙書第183 至187 頁，就有關
      愷他命每人每日最大用量、每日施用之最大耐受度等問題
      ，載明：「：：依據National Highway Traffic Safety
      Administration網站，Ketamine濫用劑量差異大，每次肌
      肉注射約25-50 毫克，鼻吸約30-75 毫克，口服約75-300
      毫克，如以前述每次施用最高劑量300 毫克計算，1,000
      公克約可使用3,333 次。另Ketamine之每日最大用量因個
      人體質、代謝情況、接觸時間長短及對藥物的耐藥性等因
      素不同，依個案而異，目前並無文獻記載人體每日最大用
      量，但Disposition of Toxic Drugs and Chemicals in
      Man 一書第5 版有記載一名46歲男性因手術接受靜脈注射
      100 毫克Ketamine後，40分鐘致死；另有3名 成人使用Ke
      tamine靜脈注射或肌肉注射900 至1,000 毫克後致死案例
      」、「經查Clarke's Analysis of Drugs and Poisons一
      書第3 版之記述：愷他命之誘導麻醉劑量如以靜脈注射方
      式給藥約為每公斤1 至4.5 毫克，如以肌肉注射方式給藥
      則約為每公斤使用6.5 至13毫克。」等情，查被告向「阿
      原」所購入之1 大包愷他命，經鑑驗後淨重高達999.16公
      克，且純度約99% ，有前開鑑定書可憑，數量甚為龐大。
      參以被告於偵查及原審行準備程序時供稱：一天愷他命之
      施用量為7 、8 公克云云（見偵卷第62頁、原審卷第12頁
      ），顯已逾上述文獻記載致死標準過多，縱然被告體質異
      於常人，亦無法每日施用高純度之愷他命高達7 、8 公克
      ，是被告前開所供，絕非屬實。況查，被告甫於96年5 、
      6 月自大陸地區回來，尚無固定之工作，且配偶已有身孕
      ，業據其所自承，此外，被告於96年8 月31日向「阿原」
      購買愷他命時，被告所有之帳戶，存款餘額尚不及200 元
      ，有如附表所示金融機構之函覆在卷可稽，足見被告之經
      濟能力欠佳。被告經濟能力既如此不良，衡情又如何能支
      應如此鉅款之購毒費用？再者，依被告所述，被告配偶住
      在高雄，現在大部分時間住在高雄，來台北大概就是2 、
      3 天，找朋友就回去。有打算回台北從事音樂工作或電腦
      工作，我想與朋友聯繫找工作並租房子等語（見原審卷第
      10頁背面、第12頁背面），亦即被告自高雄到台北僅是短
      暫居住，大部分時間仍隨配偶住在高雄，則果如被告所言
      ，純為自己施用而言，以被告來台北僅有2 、3 天時間，
      為方便攜帶、藏匿，大可將之分裝成少量之小包裝，而非
      甘冒被查獲之風險，而大剌剌的將1 大包全部隨身攜帶外
      出。是被告辯稱僅供自己施用云云，尚非可採。
（四）被告經警查獲時所查扣之隨身碟內除存有愷他命製造方法
      之檔案內容外，尚有「由於大眾電信沒有像其他大哥大業
      者一般，有專線直接連結到調查局與刑事警察局，因此可
      以減少被檢調單位監聽的機會，因此申請人數增加不少」
      之檔案。次查，被告當日經查獲之手機4 支，其中以被告
      名義申請之門號0000000000，乃係大眾電信股份有限公司
      之門號，另1 支門號（0000000000）是以其母親名義申請
      ，另2 個門號（0000000000、0000000000）被告則不知道
      何人名義申請，亦即俗稱之「王八機」；而與「阿原」聯
      絡者，即係使用0000000000門號，業據其於警詢時所自承
      ，足見被告確有意躲避檢調之監聽，而刻意使用不同電信
      公司、不同名義申請之行動電話門號。再查，第三級毒品
      愷他命乃政府嚴加查緝之違禁毒品，價格非低，且持有毒
      品為警查獲之風險甚高，施用毒品之人多係1 次購買短期
      內施用所須之數量，以免花費過鉅，並縮短持有毒品之時
      間，避免為警查獲之風險，復可避免毒品受潮減損其價值
      ，被告以超乎其經濟能力所能負擔之20萬元購入重達近1
      公斤，且純度甚高之愷他命，若非將本求利，當無甘冒多
      重風險一次購入數量龐大價值不菲之理。又販賣愷他命係
      違法行為，非可公然為之，常人均知，其亦無公定價格，
      不論任何包裝，均可任意分裝增減分量，每次買賣之價量
      ，可能隨時依雙方間之關係深淺、資力、需求量及對行情
      之認知、來源是否充裕、查緝是否嚴緊，購買者被查獲時
      供述購買對象之可能性風險之評估等，而異其標準，機動
      調整，非可一概而論，且有關毒品之交易為政府懸為嚴予
      取締之犯罪，被告購買大量愷他命毒品，茍無利得，豈會
      甘冒重典，僅供自己施用之理。再徵諸被告於原審聲羈庭
      訊時供稱：我買的時候，有想過是要自己使用還是要賣掉
      ，他有跟我說一公斤20萬元，我沒有跟他說我不要這麼多
      ，因為我貪心，我這一公斤打算吃多久我不知道，我有想
      如果錢還不起，要退給他，我現在拿不出20萬元等語（見
      原審96年度聲羈字第381 號卷第7 至9 頁），益徵被告於
      販入前開愷他命時，確有將愷他命販賣予不特定人牟利之
      意圖甚明。
（五）又被告設籍高雄市三民區，其自為警查獲至偵審過程中，
      始終坦承於96年9 月1 日0 時30分許，在台北市中山區○
      ○○路○ 段96巷19號前為警當場查扣1 公斤之愷他命，係
      於96年8 月31日上午10時許，在高雄市○○路與七賢路路
      口，以20萬元之代價，向「阿原」購入等情不諱，更於原
      審羈押庭中自承：8 月31日拿到愷他命後，坐統聯客運上
      台北等語（見原審96年度聲羈字第381 號卷第11頁），是
      被告於96年8 月31日上午10時許，購得上開愷他命後，將
      愷他命自高雄運輸至台北等情，足堪認定，又被告意圖營
      利而購入愷他命後，將愷他命自高雄運送至台北，依其持
      有之數量達1000公克，顯非單純持有而零星持送，被告顯
      有運輸愷他命之犯意，至為灼然。
（六）綜上，本件事證已臻明確，被告前開所辯，不足採信。其
      販賣及運輸第三級毒品愷他命犯行，均堪認定，應依法論
      科。
四、按愷他命係毒品危害防制條例第2 條第2 項第3 款所規定之
    第三級毒品。而販賣毒品罪，並不以販入之後復行賣出為構
    成要件，祇須以營利為目的將毒品購入或將之賣出，有一於
    此，其犯罪即經完成，縱尚未賣出，仍應成立販賣毒品既遂
    罪（最高法院93年度台上字第110 號判決意旨參照）。被告
    一次大量販入約1 公斤之愷他命，顯非單純供已施用，而係
    基於營利之意圖而販入，業如前述，縱未及賣出，仍應論以
    毒品危害防制條例第4 條第3 項之販賣第三級毒品既遂罪；
    次按毒品危害防制條例第4 條所稱之「運輸」毒品，係指轉
    運輸送毒品而言，固不以國外輸入國內或國內輸出國外者為
    限，其在國內運送者，亦屬之，且不以為他人輸送為必要，
    即為自己輸送者，亦包括在內（最高法院97年台上字第1249
    號、98年台上字第3007號判決意旨可資參照），被告意圖營
    利而購入愷他命後，將毛重1010公克之愷他命自高雄運輸至
    台北，顯非單純持有而零星持送，自應成立毒品危害防制條
    例第4 條第3 項之運輸第三級毒品罪。核被告所為應係犯毒
    品危害防制條例第4 條第3 項之販賣及運輸第三級毒品罪，
    公訴人於起訴書中雖記載被告係基於營利意圖而販入第三級
    毒品愷他命，然又認被告係犯毒品危害防制條例第5 條第3
    項之意圖販賣而持有第三級毒品罪，容有誤會，起訴法條應
    予變更。被告所犯上開兩罪，犯意各別，行為互殊，應予分
    論併罰。
五、原審以被告所為，僅成立毒品危害防制條例第4 條第3 項之
    販賣第三級毒品罪，疏未論以運輸第三級毒品罪，且未變更
    檢察官起訴所適用之法條，依上開說明自有未洽。被告甲○
    ○提起上訴，仍執陳詞否認其有營利之意圖，無販賣及運輸
    第三級毒品之犯行，依前揭各節說明顯不可採，其上訴並無
    理由。惟原判決既有上開可議之處，仍屬無可維持，應由本
    院撤銷原判決，告知被告變更適用法條意旨後，變更檢察官
    起訴之法條，改依毒品危害防制條例第4 條第3 項之販賣及
    運輸第三級毒品罪論科，又本件係以原審判決適用法規不當
    為理由撤銷，依刑事訴訟法第370 條但書之規定，無不利益
    變更禁止之適用，附此敘明。爰審酌被告除因施用毒品案件
    ，經裁定送觀察、勒戒外，並無其他犯罪前科紀錄，此有本
    院被告前案紀錄表在卷可稽，被告僅為一己之利，而意欲販
    賣數量多達1 公斤之愷他命，殘害他人身心健康甚鉅，幸未
    賣出之前，即經警查獲等犯罪動機、目的、手段、犯罪所生
    損害，犯後猶一意飾詞卸責，未見悔意等一切情狀，各量處
    如主文第二項所示之刑，並定其應執行之刑，以示懲儆；另
    辯護人請求向行政院衛生署管制藥品管理局函詢有關「依20
    02年香港LEE 之文獻報導，Ketamine致死劑量約為77mg/kg
    」，其檢測結論究係採取「肌肉注射」或「靜脈注射」? ，
    所謂致死劑量係指「單次劑量」或「每日劑量」? 惟查「Ke
    tamine之每日最大用量因個人體質、代謝情況、接觸時間長
    短及對藥物的耐藥性等因素不同，依個案而異，目前並無文
    獻記載人體每日最大用量；又依據National Highway Traff
    ic Safety Administration網站，Ketamine濫用劑量差異大
    ，每次肌肉注射約25-50 毫克，鼻吸約30-75 毫克，口服約
    75 -300 毫克；另有3 名成人使用Ketamine靜脈注射或肌肉
    注射900 至1,000 毫克後致死案例」等情，業據行政院衛生
    署管制藥品管理局函覆如上，是本院認辯護人請求函查上開
    事項，核無必要，附此敘明。
六、扣案物之沒收：
（一）毒品危害防制條例第19條第1 項所定「供犯罪所用或因犯
      罪所得之物」，係指犯第4 條至第9 條、第12條、第13條
      或第14條第1 項、第2 項之罪所用或所得之物，不包括毒
      品本身在內，是尚不得援用此項規定為第三、四級毒品之
      沒收依據。再同條例對於查獲之製造、運輸、販賣、意圖
      販賣而持有、以非法方法使人施用、引誘他人施用及轉讓
      第三、四級毒品之沒收，並無特別規定，如其行為已構成
      犯罪，則該毒品即屬不受法律保護之違禁物，應回歸刑法
      之適用，依刑法第38條第1 項第1 款之規定沒收之，始為
      適法。且按毒品危害防制條例對於查獲之製造、運輸、販
      賣、意圖販賣而持有、以非法方法使人施用、引誘他人施
      用及轉讓第三、四級毒品之沒收，並無特別規定，如其行
      為已構成犯罪，則該毒品即屬不受法律保護之違禁物，應
      回歸刑法之適用，依刑法第38條第1 項第1 款之規定沒收
      之（95年度台上字第911 號、第5252號、96年度台上字第
      7690號判決意旨參照）。查扣案之第三級毒品愷他命1 大
      包（淨重999 ．16公克、驗餘淨重999 ．07公克），應依
      據刑法第38條第1 項第1 款之規定宣告沒收。又毒品危害
      防制條例第19條第1 項關於沒收之規定，乃政府為防制毒
      品危害，維護國民身心健康，所設之特別規定，採義務沒
      收主義。故凡犯同條例第4 條至第9 條、第12條、第13條
      或第14條第1 項、第2 項之罪者，其供犯罪所用之物或因
      犯罪所得之財物，均須諭知沒收，法院無審酌之餘地。而
      毒品之外包裝有防止毒品裸露、逸出及潮濕之功用，並便
      於攜帶及運輸，其係供販賣、運輸毒品所用之物甚明。被
      告所為係犯毒品危害防制條例第4 條第3 項之販賣、運輸
      第三級毒品罪，該1 大包毒品之外包裝即塑膠袋1 個，應
      依上開規定宣告沒收（最高法院96年度台上字第6547號、
      96年度台上字第5030號判決意旨參照）。
（二）扣案之愷他命1 小包（毛重2 ．1 公克、淨重1 ．3 公克
      ），核非被告販賣愷他命所用之物，依據前開判決意旨之
      反面解釋，被告僅係無正當理由擅自持有，依毒品危害防
      制條例第18條第1 項後段之規定，當由移送機關逕行沒入
      銷燬，毋庸再由本院另行諭知沒收銷燬。
（三）扣案之隨身碟1 只、手機4 支、現金38000 元等物，雖均
      為被告所有，惟並無證據證明確為被告販賣愷他命所用、
      或預備所用、或為販賣愷他命所得之物，爰不併予宣告沒
      收，附此敘明。
據上論斷，應依刑事訴訟法第369 條第1 項前段、第364 條、第
300 條、第299 條第1 項前段，毒品危害防制條例第4 條第3 項
、第19條第1 項前段，刑法第11條前段、第51條第5 款、第38條
第1 項第1 款，判決如主文。
本案經檢察官張啟彬到庭執行職務。
中    華    民    國    99    年    10    月    12    日
                  刑事第一庭審判長法  官  葉騰瑞
                                  法  官  莊明彰
                                  法  官  彭政章
以上正本證明與原本無異。
如不服本判決，應於收受送達後10日內向本院提出上訴書狀，其
未敘述上訴之理由者並得於提起上訴後10日內向本院補提理由書
（均須按他造當事人之人數附繕本）「切勿逕送上級法院」。
                                  書記官  杜宜寧
中    華    民    國    99    年    10    月    12    日
本案論罪科刑法條全文
毒品危害防制條例第4 條
製造、運輸、販賣第一級毒品者，處死刑或無期徒刑；處無期徒
刑者，得併科新臺幣1 千萬元以下罰金。
製造、運輸、販賣第二級毒品者，處無期徒刑或7 年以上有期徒
刑，得併科新臺幣7 百萬元以下罰金。
製造、運輸、販賣第三級毒品者，處5 年以上有期徒刑，得併科
新臺幣5 百萬元以下罰金。
製造、運輸、販賣第四級毒品者，處3 年以上10年以下有期徒刑
，得併科新臺幣3 百萬元以下罰金。
製造、運輸、販賣專供製造或施用毒品之器具者，處1 年以上7
年以下有期徒刑，得併科新臺幣1 百萬元以下罰金。
前五項之未遂犯罰之。
附表：
┌─┬──────┬──────┬────────┬──────┬───┐
│編│帳號        │金融機構    │金融機構回函字號│96年08月31日│卷頁  │
│號│            │            │                │前最後存款餘│      │
│  │            │            │                │額          │      │
├─┼──────┼──────┼────────┼──────┼───┤
│1 │            │合作金庫商業│96年12月17日合金│      無    │偵卷第│
│  │            │銀行寶橋分行│寶橋字第09600049│            │154 頁│
│  │            │            │91號            │            │      │
├─┼──────┼──────┼────────┼──────┼───┤
│2 │000000000000│華南商業銀行│96年12月19日華北│      餘14元│偵卷第│
│  │            │北台中分行  │中存字第09600401│            │159 至│
│  │            │            │號              │            │161 頁│
├─┼──────┼──────┼────────┼──────┼───┤
│3 │000000000000│華南商業銀行│96年12月21日(96)│      餘 1元│原審卷│
│  │            │南京東路分行│華京東存字第725 │            │第45至│
│  │            │            │號              │            │46頁  │
├─┼──────┼──────┼────────┼──────┼───┤
│4 │            │華僑商業銀行│花旗銀行96年12月│      無    │偵卷第│
│  │            │（96年12月1 │18日 (96)台消企 │            │158 頁│
│  │            │日與花旗商業│字第226號       │            │      │
│  │            │銀行合併，以│                │            │      │
│  │            │花旗商業銀行│                │            │      │
│  │            │為存續公司）│                │            │      │
├─┼──────┼──────┼────────┼──────┼───┤
│5 │000000000000│上海商業儲蓄│96年12月13日上前│      無    │偵卷第│
│  │38          │銀行前金分行│金字第096000136 │            │146 頁│
│  │            │            │號              │            │      │
├─┼──────┼──────┼────────┼──────┼───┤
│6 │            │國泰世華商業│96年12月13日(96)│      無    │偵卷第│
│  │            │銀行桃興分行│國世銀行桃興字第│            │148 頁│
│  │            │            │253號           │            │      │
├─┼──────┼──────┼────────┼──────┼───┤
│7 │00000000000 │臺灣中小企業│96年12月7 日96內│     餘100元│偵卷第│
│  │            │銀行內湖分行│湖字第0829653176│            │143 至│
│  │            │            │號              │            │144 頁│
├─┼──────┼──────┼────────┼──────┼───┤
│8 │0000000000 │臺東區中小企│荷商荷蘭銀行96年│      餘 0元│偵卷第│
│  │            │業銀行（與荷│12月6 日荷東銀字│            │140 至│
│  │            │商荷蘭銀行合│第960932號      │            │142 頁│
│  │            │併）        │                │            │      │
├─┼──────┼──────┼────────┼──────┼───┤
│9 │            │澳商澳洲紐西│96年12月6日 (96)│      無    │偵卷第│
│  │            │蘭銀行臺北分│澳紐字第158號   │            │139 頁│
│  │            │行          │                │            │、原審│
│  │            │            │                │            │卷第77│
│  │            │            │                │            │頁    │
├─┼──────┼──────┼────────┼──────┼───┤
│10│            │臺中市第二信│96年12月10日中二│      無    │偵卷第│
│  │            │用合作社營業│信營字第96102 號│            │145 頁│
│  │            │部          │                │            │      │
├─┼──────┼──────┼────────┼──────┼───┤
│11│            │聯邦商業銀行│96年12月13日96聯│      無    │偵卷第│
│  │            │            │高雄字第751 號  │            │153 頁│
├─┼──────┼──────┼────────┼──────┼───┤
│12│            │元大商業銀行│96年12月14日元營│      無    │偵卷第│
│  │            │文心分行    │運字第0960003768│            │155 頁│
│  │            │            │號              │            │      │
├─┼──────┼──────┼────────┼──────┼───┤
│13│000000000000│玉山銀行新店│96年12月12日玉山│96年1 月19日│偵卷第│
│  │8           │分行        │新店字第07121101│提款106 元，│150 至│
│  │            │            │號              │餘82元      │151 頁│
├─┼──────┼──────┼────────┼──────┼───┤
│14│000000000000│台新國際商業│96年12月6 日台新│      無    │原審卷│
│  │56、        │銀行        │作文字第9617740 │            │第78至│
│  │000000000000│            │號              │            │80頁  │
│  │86          │            │                │            │      │
├─┼──────┼──────┼────────┼──────┼───┤
│15│000000000000│日盛國際商業│96年12月17日日銀│      無    │偵卷第│
│  │00          │銀行        │字第0962W0000000│            │156 至│
│  │            │            │0號             │            │157 頁│
├─┼──────┼──────┼────────┼──────┼───┤
│16│            │中國信託商業│96年12月7 日中信│      無    │偵卷第│
│  │            │銀行        │銀集作字第965102│            │152 頁│
│  │            │            │35號            │            │      │
├─┼──────┼──────┼────────┼──────┼───┤
│17│            │汐止市農會  │96年12月11日北縣│      無    │偵卷第│
│  │            │            │汐農信字第096000│            │147 頁│
│  │            │            │5513號          │            │      │
└─┴──────┴──────┴────────┴──────┴───┘

司法院資訊處製作；財團法人民間司法改革基金會備份。
